# 母公司吸收合并子公司会计处理

提问人：W15634017818 武武 时间：2022-10-29 12:21:57
求助陈版， 1 、非同一控制下甲公司以银行存款 3100 万元取得乙公司100%股权，乙公司账面银行存款 2000 万，净资产 2000 万（股本 1500 万，未分配利润 500 万），乙公司成为甲公司全资子公司； 2 、经过一年的经营假设乙公司账面的资产未发生变化，甲公司吸收合并乙公司。
问题一中甲公司的会计处理
借：长期股权投资 3100
贷：银行存款 3100
合并日抵销分录：
借：股本 1500
未分配利润 500
商誉 1100
贷：长期股权投资 3100
请教问题一的会计处理是否正确？
问题二吸收合并时甲公司单体报表怎么进行会计处理？
万分感谢！

回答人：chenyiwei
1 、购买日的会计处理和合并报表处理基本合理。
2 、吸收合并日A公司个别报表层面的账务处理，根据《企业会计准则解释第 7 号》第四条规定：
借：银行存款 2000
借：商誉 1100
贷：长期股权投资 3100
由于依据主帖假设“经过一年的经营假设乙公司账面的资产未发生变化”，即乙公司账面的留存收益都是其在购买日之前原有的，故该吸收合并事项不影响A公司的权益项目。